【裁判字號】    99,訴,4
【裁判日期】    990129
【裁判案由】    毒品危害防制條例
【裁判全文】
臺灣臺北地方法院刑事判決                 99年度訴字第4號
公  訴  人  臺灣臺北地方法院檢察署檢察官
被      告  甲○○
上列被告因違反毒品危害防制條例案件，經檢察官提起公訴（九
十八年度毒偵字第三一六八號），被告於準備程序中先就被訴事
實為有罪之陳述，經本院告以簡式審判之旨，並聽取當事人之意
見後，本院合議庭裁定行簡式審判程序，判決如下：
    主  文
甲○○施用第一級毒品，處有期徒刑壹年；又施用第二級毒品，
處有期徒刑伍月，扣案如附表所示之物沒收銷燬之。應執行有期
徒刑壹年肆月，扣案如附表所示之物沒收銷燬之。
    事  實
一、甲○○前於(一)民國九十一年間，因施用毒品而違反毒品危害
    防制條例案件，經臺灣板橋地方法院以九十一年度毒聲字第
    九二一號裁定送觀察、勒戒後，認有繼續施用毒品之傾向，
    再經本院以九十一年度毒聲字第一○一○號裁定令入戒治處
    所施以強制戒治，於九十二年五月十日強制戒治期滿執行完
    畢，並經臺灣臺北地方法院檢察署（下稱臺北地檢署）檢察
    官以九十二年度戒毒偵字第七九號不起訴處分書為不起訴處
    分確定；嗣於(二)九十五年間，因施用毒品而違反毒品危害防
    制條例案件，經本院以九十五年度訴字第一四○三號刑事判
    決，判處有期徒刑八月，甲○○不服提起上訴，經臺灣高等
    法院以九十五年度上訴字第四二八四號刑事判決駁回上訴確
    定；復於(三)九十六年間，因施用毒品而違反毒品危害防制條
    例案件，經本院以九十六年度訴字第一五○號刑事判決，判
    處有期徒刑一年確定；又於(四)九十六年間，因施用毒品而違
    反毒品危害防制條例案件，經本院以九十六年度訴字第八五
    九號刑事判決，判處有期徒刑一年、四月，應執行有期徒刑
    一年二月確定，嗣再經本院以九十六年度聲減字第三一○六
    號裁定減刑並定應執行刑為有期徒刑一年一月確定，與上開
    (二)(三)之罪經本院以九十六年度聲減字第八四五號裁定減刑及
    定應執行刑為有期徒刑九月確定後接續執行，於九十七年十
    一月十四縮短刑期假釋出監，嗣經撤銷假釋，應執行殘刑七
    月二十九日，目前仍在執行殘刑中；及於(五)九十八年間，因
    施用毒品而違反毒品危害防制條例案件，經本院以九十八年
    度訴字第一九四七號刑事判決，判處有期徒刑一年確定（於
    本件均不構成累犯）。
二、甲○○於九十八年十月八日十二時許，在其位於臺北縣新店
    市○○街十三巷三四號一樓之居處內，基於施用第一級毒品
    海洛因之犯意，以將海洛因滲水溶解後注入注射針筒施打之
    方式，施用第一級毒品海洛因一次後，又另萌生施用第二級
    毒品甲基安非他命之犯意，以將第二級毒品甲基安非他命置
    於玻璃球內燒烤後吸食煙霧之方式，施用第二級毒品甲基安
    非他命一次。嗣甲○○因另案違反毒品危害防制條例，遭臺
    北地檢署發布通緝，而於同日十八時許，在上址居處為警緝
    獲，並扣得如附表所示之物，乃接受調查，經警採集其尿液
    送驗發現呈鴉片、可待因、安非他命、甲基安非他命陽性反
    應，始悉上情。
三、案經臺北市政府警察局信義分局報告臺北地檢署檢察官偵查
    起訴。
    理  由
一、認定犯罪事實所憑之證據：
    上開事實二之部分，業據被告甲○○於本院九十九年一月二
    十五日審理時供承不諱（本院當日審判筆錄參照），且其於
    上揭時、地為警緝獲時所採集之尿液，經送臺灣尖端先進生
    技醫藥股份有限公司以酵素免疫分析法初步檢驗及氣相層析
    質譜儀法確認檢驗，結果發現有嗎啡、可待因、安非他命、
    甲基安非他命陽性反應，此有該公司九十八年十月十六日濫
    用藥物檢驗報告一紙附卷足憑（毒偵卷第五十頁參照），並
    有如附表所示之物扣案可證。又被告為警緝獲時所扣得如附
    表所示之物，經送交通部民用航空局航空醫務中心以氣相層
    析質譜儀分析法鑑驗，檢出第二級毒品甲基安非他命成分，
    亦有交通部民用航空局航空醫務中心九十八年十月二十二日
    航藥鑑字第○九八五二九八號鑑定書在卷可佐（毒偵卷第五
    七頁參照），是由上開補強證據，足認被告任意性自白核與
    事實相符，堪以採信。本件事證明確，被告之犯行堪以認定
    。
二、論罪科刑之法律適用：
  (一)核被告甲○○所為，係犯毒品危害防制條例第十條第一項之
    施用第一級毒品罪及同條第二項之施用第二級毒品罪。其施
    用海洛因前、後持有海洛因之低度行為，及施用甲基安非他
    命前、後持有甲基安非他命之低度行為，均應為施用之高度
    行為所吸收，均不另論罪。又其所犯施用第一級毒品罪及施
    用第二級毒品罪，犯意各別，行為互異，應予分論併罰。
  (二)爰審酌被告於毒品危害防制條例公布生效後，曾由法院裁定
    送觀察、勒戒及強制戒治，並因施用毒品而經法院多次判刑
    確定，仍未能把握自新機會，徹底戒除施用毒品之惡習，仍
    再施用足以導致人體機能發生依賴性、成癮性及抗藥性等障
    礙之海洛因及甲基安非他命，惟念其施用毒品乃戕害自身身
    心健康，尚未危及他人，及犯罪後坦承犯行，態度尚稱良好
    ，兼衡其犯罪動機、手段、施用毒品之次數等一切情狀，分
    別量處如主文所示之刑，並定其應執行之刑。
  (三)扣案如附表所示之物，經送鑑驗後，檢出含有甲基安非他命
    成分無誤，已如上述，應依毒品危害防制條例第十八條第一
    項前段規定，不問屬於犯人與否，由本院諭知沒收銷燬之。
據上論斷，應依刑事訴訟法第二百七十三條之一第一項、第二百
九十九條第一項前段，毒品危害防制條例第十條第一項、第二項
、第十八條第一項前段，刑法第十一條、第五十一條第五款，判
決如主文。
本案經檢察官謝憲杰到庭執行職務。
中    華    民    國    99    年    1     月    29    日
                  刑事第九庭    法  官  張詩芸
以上正本證明與原本無異。
如不服本判決應於收受送達後10日內向本院提出上訴書狀，並應
敘述具體理由；其未敘述上訴理由者，應於上訴期間屆滿後20日
內向本院補提理由書（均須按他造當事人之人數附繕）「切勿逕
送上級法院」。
                                書記官  顏淑華
中    華    民    國    99    年    1     月    29    日
附錄本案論罪科刑法條全文
毒品危害防制條例第十條
施用第一級毒品者，處六月以上五年以下有期徒刑。
施用第二級毒品者，處三年以下有期徒刑。
┌──┬────┬────┬────┬────────┐
│編號│物品名稱│  數量  │  備註  │扣押物品清單編號│
├──┼────┼────┼────┼────────┤
│ 一 │白色透明│陸袋（驗│檢出第二│臺北地檢署九十八│
│    │結晶    │餘淨重壹│級毒品甲│年度安保管字第六│
│    │        │點壹陸貳│基安非他│一八號編號１    │
│    │        │捌公克）│命成分  │                │
└──┴────┴────┴────┴────────┘

司法院資訊處製作；財團法人民間司法改革基金會備份。
